Programista PHP

27 Stycznia 26A | 41-922 Radzionków

Zdobyłem tytuł magistra inżyniera na Politechnice Śląskiej na kierunku Zarządzanie i Organizacji oraz ukończyłem studia podyplomowe na AGH o specjalności "Projektowanie Aplikacji Webowych". Dysponuję ponad 5-cio letnim doświadczeniem programistycznym z zakresu PHP, JS, HTML, CSS. Jestem zainteresowany dalszym rozwojem zawodowym w Państwa Firmie.



Dane Osobowe

Telefon:

509-533-515

E-mail:

wojcicki@technet.systems



Narzędzia IT

PHP (średnio zaawansowany)

HTML (średnio zaawansowany)

CSS (średnio zaawansowany)

MySQL (średnio zaawansowany)

jQuery (średnio zaawansowany)

JS (podstawowy)



ч Umięjętności IT

Codelgniter (średnio zaawansowany)

GIT (średnio zaawansowany)

Linux (podstawowy)

Symfony (podstawowy)

PhpStorm (podstawowy)



🛂 Języki obce

niemiecki (zaawansowany) angielski (średnio zaawansowany)



Doświadczenie

2016.11 - do dziś

TECHNET.SYSTEMS - programista

Zakres obowiązków:

- ✔ Projektowanie i implementowanie aplikacji web
- Programowanie w środowisku PHP OOP
- Tworzenie specyfikacji wymagań funkcjonalnych

Osiagniecia:

Autorska aplikacja dla agentów ubezpieczeniowych usprawniających ich codzienną pracę

2010.02 - 2016.07

4People s.j. - specjalista ds. administracyjnych

Zakres obowiązków:

- Monitorowanie należności po terminie
- Prowadzenie spraw windykacyjnych
- Pomoc w sprawach programistycznych

Osiagniecia:

Program do monitorowania terminów płatności faktur.

2008.05 - 2009.12

ING Bank Śląski – przedstawiciel handlowy

Zakres obowiązków:

Pozyskiwanie Klientów biznesowych

Osiągnięcia:

Utworzenie mini aplikacji do zarządzania potencjalnymi Klientami

2004.07 - 2007.11

Bumar – Łabędy S.A. - starszy organizator

Zakres obowiązków:

Organizacja dokumentów Zarządu

Osiągnięcia:

Utworzenie w MS Access aplikacji do organizacji pracy Zarządu



Edukacja

2015.10 - 2016.07

Akademia Górniczo-Hutnicza w Krakowie | Studia podyplomowe | Projektowanie Aplikacji Webowych

1999.10 - 2004.07

Politechnika Śląska w Gliwicach | Organizacja i Zarządzanie | Magister inżynier



Github

https://github.com/technet-systems



Zainteresowania

Historia XX w. | Rozgrywki piłkarskie ME, MŚ | Komputery lat '80 i '90

Wyrażam zgodę na przetwarzanie moich danych osobowych zawartych w niniejszym CV dla potrzeb niezbędnych do realizacji procesu rekrutacji, zgodnie z Ustawą z dnia 29.08.1997 roku o Ochronie Danych Osobowych; tekst jednolity: Dz. U. z 2015r. poz. 2153 z późniejszymi zmianami.